臺灣新北地方法院板橋簡易庭民事判決
　　　　　　　　　　　　　　　　　 110年度板簡字第1654號

原　　　告　吳清陽　
原　　　告　吳清霖　
原　　　告　吳清誌　
原　　　告　吳清良　
共　　　同
訴訟代理人　丁榮聰律師
　　　　　　許文懷律師
被　　　告　林秋吟　

被　　　告　于勇德　

上列當事人間請求給付租金事件，於民國110年10月13日言詞辯
論終結，本院判決如下：
    主  文
被告應連帶給付原告吳清陽新台幣伍拾陸萬玖仟參佰伍拾元、原
告吳清霖新台幣伍拾萬肆仟零柒拾肆元、原告吳清誌新台幣伍拾
萬肆仟零柒拾肆元、原告吳清良新台幣伍拾貳萬伍仟捌佰參拾參
元，及均自民國一百一十年五月十六日起至清償日止，按年息百
分之五計算之利息。
被告林秋吟應將其戶籍自新北市○○區○○路○○○號地下一層
遷出。
訴訟費用由被告連帶負擔。
本判決得假執行。
    事 實 及 理 由
一、按訴狀送達後，原告不得將原訴變更或追加他訴，但請求之
    基礎事實同一者、擴張或減縮應受判決事項之聲明者及不甚
    礙被告之防禦及訴訟之終結者，不在此限，民事訴訟法第25
    5條第1項第2款、第3款及第7款分別定有明文。本件原告起
    訴請求：被告應連帶給付原告吳清陽新臺幣（下同）569,35
    0元、吳清霖504,074元、吳清誌504,074元、吳清良525,833
    元，及均自民國110年5月16日起按年息百分之五計算之利息
    。嗣原告於110年9月22日以民事訴之追加狀追加聲明（二）
    ：被告林秋吟應將其戶籍自新北市○○區○○路00號地下一
    層遷出。其請求之基礎事實屬同一，且不甚礙被告之防禦及
    訴訟之終結，揆諸首揭規定，應予准許。又本件被告經合法
    通知，均未於言詞辯論期日到場，核無民事訴訟法第386條
    所列各款情形，爰依原告之聲請，由其一造辯論而為判決。
二、原告起訴主張：
（一）被告林秋吟邀同被告于勇德為連帶保證人於民國106年9月
      22日向原告吳清陽、吳清霖承租新北市○○區○○路000
      號地下一樓、同區英士路61號地下一樓、同區雨農路58號
      地下一樓、62號地下一樓等房屋，每月租金為148,000元
      ，其中原告吳清陽部分為78,500元、吳清霖部分為69,500
      元。原告吳清誌、吳清良亦於同日與被告林秋吟簽訂租賃
      契約書，約定由被告林秋吟承租原告吳清誌、吳清良所有
      新北市○○區○○路00號地下一樓、52號地下一樓、56號
      地下一樓、同區英士路51巷1號地下一樓等房屋，每月租
      金為142,000元，其中原告吳清誌部分為每月69,500元、
      原告吳清良部分則為72,500元（以下合稱系爭租賃契約）
      ，系爭租賃契約之租賃期限均為106年10月1日至111年8月
      31日止，並均由被告于勇德作為被告林秋吟之連帶保證人
      ，擔保被告林秋吟對原告所負債務，系爭租賃契約並於同
      日在台灣新北地方法院所屬民間公證人新北聯合事務所公
      證在案。
（二）查被告林秋吟未如期給付租金，被告林秋吟前以110年3月
      4日承諾書單方終止系爭租賃契約，並於110年3月18日出
      具承諾書，承諾其將於110年3月20日前給付所積欠之租金
      ，惟查被告林秋吟迄今仍未給付原告吳清陽、吳清霖、吳
      清誌、吳清良110年1月1日至110年3月20日之租金共773,3
      33元（計算式：[ 148,000+142,000]×[ 2+(2/3)]，小數
      點以下四捨五入），其中原告吳清陽部分為209,333元（
      計算式：78,500×[ 2+(2/3)]）、原告吳清霖部分為185,
      333元（計算式：69,500×[ 2+(2/3)]）、原告吳清誌部
      分為185,333元（計算式：69,500×[ 2+(2/3)]）、原告
      吳清良部分為193,333元（計算式：72,500×[ 2+(2/3)]
      ），經原告委由信理法律事務所以110年5月6日（110）信
      理字第110016號律師函催告於5日內給付，仍未獲置理。
      因上開律師函係於110年5月11日送達被告林秋吟本人，原
      告自得請求自110年5月16日起計算之遲延利息。
（三）按系爭租賃契約書第7條約定：「乙方如欲中途退租，乙
      方應支付當時二個月租金予甲方以為補償」、第14條約定
      ：「租賃期滿或終止，乙方應回復原狀，乙方遷出後所留
      存於租賃標的物內之物件視同廢棄物，任由甲方處置，其
      費用由乙方負擔，乙方不得要求任何補償或賠償」。查被
      告林秋吟於110年3月4日即租賃期限屆滿前單方終止租賃
      契約，依系爭租賃契約書第7條約定，被告林秋吟應給付
      兩個月租金共580,000元予原告作為補償，其中原告吳清
      陽部分為157,000元（計算式：78,500×2）、原告吳清霖
      部分為139,000元（計算式：69,500×2）、原告吳清誌部
      分為139,000元（計算式：69,500×2）、原告吳清良部分
      為145,000元（計算式：72,500×2）。
（四）復查被告林秋吟未將系爭房屋回復原狀，因系爭房屋回復
      原狀之費用為750,000元，此有110年3月2日宏順工程裝潢
      有限公司工程估價單可稽，依系爭租賃契約書第14條約定
      ，上開回復原狀費用自應由被告林秋吟負擔。上開回復原
      狀費用之比例，依被告林秋吟給付原告租金數額之計算，
      原告吳清陽部分為203,017元（計算式：750,000×[ 78,5
      00÷（78,500+69,500+69,500+72,500)]、原告吳清霖部
      分為179,741元（計算式：750,000×[ 69,500÷（78,500
      +69,500+69,500+72,500）]、原告吳清誌部分為179,741
      元（計算式：750,000×[ 69,500÷（78,500+69,500+69,
      500+72,500)]、原告吳清良部分為187,500元（（計算式
      ：750,000×[ 72,500÷（78,500+69,500+69,500+72,500
      ）]。
（五）再按系爭租賃契約第17條約定：「乙方若有違約本契約各
      條款或損害租賃房屋等情事時，丙方負連帶賠償責任並願
      放棄先訴抗辯權。」，被告于勇德既為系爭租賃契約之連
      帶保證人，關於被告林秋吟積欠原告前揭租金773,333元
      、違約金580,000元、回復原狀費用750,000元，總計共2,
      103,333元，被告于勇德應負連帶清償責任。
（六）被告林秋吟之戶籍仍設於上開房屋，被告上開行為顯然妨
      礙原告吳清陽、吳清霖所有權之圓滿行使，原告吳清陽、
      吳清霖自得依民法第767條第1項中段規定請求被告林秋吟
      遷出戶籍。
（七）為此，爰依租賃契約及連帶保證之法律關係提起本訴。並
      聲明：如主文第一項、第二項所示。
三、被告未於言詞辯論期日到場，亦未提出書狀為任何聲明或陳
    述。
四、原告主張之事實，業據提出與其所述相符之租賃契約書、承
    諾書、工程估價單、建物登記謄本、律師函及送達回執等件
    影本為證。而被告經受合法通知，未於言詞辯論期日到場，
    亦未提出書狀爭執，依民事訴訟法第280條第3項前段準用同
    條第1項前段規定，視同自認，自堪認原告上開主張為真實
    。
五、從而，原告本於租賃契約及連帶保證之法律關係，請求如主
    文第一項、第二項所示，為有理由，應予准許。
六、本件係適用簡易程序所為被告敗訴之判決，爰依職權宣告假
    執行。
七、結論：原告之訴為有理由，依民事訴訟法第436條第2項、第
    385條第1項前段、第85條第2項、第389條第1項第3款，判決
    如主文。
中　　華　　民　　國　 110　　年　　11　　月　　3 　　日
                      臺灣新北地方法院板橋簡易庭
                            法  官  呂安樂
以上為正本係照原本作成。
如不服本判決，應於送達後20日內，向本院提出上訴狀並表明上
訴理由，如於本判決宣示後送達前提起上訴者，應於判決送達後
20日內補提上訴理由書（須附繕本）。
中　　華　　民　　國　 110　　年　　11　　月　　3 　　日
　　　　　　　　　　　書記官　陳佩瑩